【裁判字號】    88,交訴,24
【裁判日期】    890223
【裁判案由】    業務過失致死
【裁判全文】
臺灣嘉義地方法院刑事判決                          八十八年度交訴字第二四號
    公  訴  人  臺灣嘉義地方法院檢察署檢察官
    被      告  甲○○
右列被告因業務過失致死案件，經檢察官提起公訴（八十八年度偵字第二七六三號）
，本院判決如左：
    主  文
甲○○從事業務之人，因業務上之過失致人於死，處有期徒刑柒月，緩刑參年。
    事  實
一、甲○○係砂石車司機，為從事駕駛業務之人，其於民國八十八年一月十九日下午
    五時十分許，駕駛車號ＩＲ─一五三號營業大貨車，行駛至嘉義縣六腳鄉縣○○村一六六號路段時，應注意不得在道路上停車，妨礙車輛通行，以防止
    發生危險事故，而當時並無使其不能注意之情形，詎其竟疏未注意而冒然停車欲
    右轉產業道路，致撞及同向在其左後方行駛，亦疏未注意車前狀況之由郭福義所
    騎車號ＯＱＴ─二一五號重機車而人、車倒地，致郭福義受有右側頭部挫裂傷凹
    陷骨折、右眼圈呈烏黑色皮膚、右手上臂擦傷表皮剝脫等傷，經送醫急救後於同
    日下午五時十分不治死亡。甲○○於本件車禍發生後，在未被有偵查犯罪職權之
    機關或公務員查知其為犯人前，即主動報案並向接獲報案前往現場處理之嘉義縣
    警察局朴子分局六家派出所警員丙○○自首，進而接受本件裁判。
二、案經被害人郭福義之子乙○○訴請臺灣嘉義地方法院檢察署檢察官偵查起訴。
    理  由
一、訊據被告甲○○對於右揭事實坦承不諱，核與被害人郭福義之子乙○○於警訊時
    及本院審理時之指訴相符，復有道路交通事故調查報告表一份、車禍現場照片八
    張附於相驗卷可資佐證，而被害人確因本件車禍致受有右側頭部挫裂傷凹陷骨折
    、右眼圈呈烏黑色皮膚、右手上臂擦傷表皮剝脫等傷而不治死亡，亦經臺灣嘉義
    地方法院檢察署檢察官督同檢驗員相驗屬實，製有勘驗筆錄、相驗屍體證明書及
    驗斷書各一份及照片九張附於相驗卷可憑。
二、按臨時停車應依車輛順行方向緊靠道路右側；汽車行駛時，駕駛人應注意車前狀
    況，並隨時採取必要之安全措施，道路交通安全規則第一百十一條第四款、第九
    十四條第三項分別定有明文。查被告駕駛營業大客車，行經上開肇事路段，自應
    注意上述交通安全規則之規定；而依卷附道路交通事故調查報告表之記載，當時
    為晴天有暮光、路面乾燥、視距不良有彎道，並無使被告不能注意之情事，被告
    竟疏未注意臨時停車應依車輛順行方向緊靠道路右側，以致肇事，致被害人死亡
    ，被告顯有違上述道路交通安全規則而有過失。而被害人當時係騎乘重機車同向
    由左後方行駛，行經肇事路段時，其本應注意車前狀況，隨時採取必要之安全措
    施，而依當時之情狀，亦無使其不能注意之情形，詎竟疏於注意有貨車欲右轉，
    其於本件車禍之發生亦同有過失甚明。本件經送台灣省車輛行車事故覆議鑑定委
    員會鑑定結果亦認「甲○○駛營大貨車，於道路上停車妨礙車輛通行，為肇事主
    因；郭福義駕駛重機車，未注意車前狀況，為肇事次因。」，有該委員會八十九
    年一月十三日府覆議字第八八一四一八號函及所附鑑定意見書一份附於本院卷可
    稽。雖被害人對本件車禍之發生亦同有過失，然不能因此解免被告過失之刑責。
    又被害人係因本件車禍死亡，故被告之過失行為與被害人之死亡間，顯具有相當
    因果關係，事證明確，被告犯行堪以認定。
三、查被告係砂石車司機，此據其供明在卷，係從事駕駛營業大貨車業務之人，核其
    於執行業務中駕車肇事致人死亡，係犯刑法第二百七十六條第二項之業務過失致
    死罪。再查被告於本件車禍發生後，在未被有偵查犯罪職權之機關或公務員查知
    其為犯人前，即主動向接獲報案而至現場處理之嘉義縣警察局朴子分局六家派出
    所警員丙○○自首，進而接受本件裁判，業據證人即六家派出所警員丙○○於本
    院審理時證述明確，符合自首之要件，應依刑法第六十二條前段之規定減輕其刑
    。爰審酌被告因其過失致人死亡、坦承有過失、被害人亦與有過失，被告已與被
    害人家屬達成民事和解，賠償被害人家屬新台幣二百一十七萬元，業據被害人之
    子乙○○於本院審理時證述無訛，並有嘉義縣六腳鄉調解委員會調解書影本一份
    附於本院卷可資佐證等一切情狀，量處如主文所示之刑。末查被告前受有期徒刑
    以上刑之宣告，執行完畢五年內未曾受有期徒刑以上刑之宣告，業據其於本院審
    理時供承在卷，且有臺灣嘉義地方法院檢察署刑案資料查註紀錄表一份附於偵查
    卷，及本院被告全國前案紀錄表一份附於本院卷可稽，經此刑之宣告，應知警惕
    信無再犯之虞，本院認所宣告之刑以暫不執行為適當，併予宣告緩刑三年，以勵
    自新。
據上論斷，應依刑事訴訟法第二百九十九條第一項前段，刑法第二百七十六條第二項
、第六十二條前段、第七十四條第二款，罰金罰鍰提高標準條例第一條前段，判決如
主文。
本案經檢察官廖家陽到庭執行職務。
中      華      民      國    八十九    年      二      月    二十三    日
                                臺灣嘉義地方法院刑事第一庭
            法  官  唐  淑  民
右正本證明與原本無異。
如不服本判決，應於判決送達後十日內向本院提出上訴狀( 應附繕本 )。
中      華      民      國    八十九    年      二      月    二十三    日
                                        書記官  林  育  興
附錄本判決論罪之法條：
刑法第二百七十六條第二項：從事業務之人，因業務上之過失犯前項之罪者，處五年
                          以下有期徒刑或拘役，得併科三千元以下罰金。


司法院資訊處製作；財團法人民間司法改革基金會備份。
